# 限制性股票回购注销的验资报告

提问人：pzc20 时间：2020-10-14 14:33:06
各位老师好！不知哪位有上市公司限制性股票回购注销的验资报告，能否方便发一下，让我学习一下，谢谢！

回答人：chenyiwei
可以以验资准则指南中的减资验资报告为基础，关注回购的决策过程、回购款的支付情况、在证券登记结算机构办理股份注销的情况等。